Minutes et répertoires du notaire Pierre Victor RAFFENEAU de LILLE, 21 juillet 1767 - 30 mai 1799 (étude XXI)
Archives nationales
- Répertoire(s) de Pierre Victor RAFFENEAU de LILLE, 22 août 1740 - 30 décembre 1809; MC/RE/XXI/5 - MC/RE/XXI/22
  - Répertoire. 1779, 1er janvier - 1785, 30 juin, 1er janvier 1779 - 30 juin 1785; MC/RE/XXI/7
    - Notoriété après le décès de la demoiselle Françoise Geneviève Rossignol, 9 février 1781
      notoriété; Rossignol, Françoise-Geneviève
    - Contrat de mariage entre le sieur Nicolas Moniot et demoiselle Elisabeth Viquet, 13 février 1781
      contrat de mariage; Moniot, Nicolas; Viquet, Elisabeth
    - Contrat de mariage entre le sieur Ange Raphaël Maillefert et Jeanne Petizeau, 19 février 1781
      contrat de mariage; Maillefert, Ange-Raphaël; Petizeau, Jeanne
    - Contrat de mariage entre monsieur Charles Tourret Duvigier et la demoiselle Marie Michelle Drouchau, 20 février 1781
      contrat de mariage; Tourret Duvigier, Charles; Drouchau, Marie-Michelle
    - Dépôt du mortuaire de monsieur Prestre, curé, 21 février 1781
      acte d'état civil; dépôt de pièces; Prestre (monsieur); curé
    - Inventaire après décès de Marie Jeanne Regnier, 22 février 1781
      inventaire après décès; Regnier, Marie-Jeanne
    - Contrat de mariage entre le sieur Jean Lucau et la demoiselle Marguerite Paugat, veuve Neuville, 22 février 1781
      contrat de mariage; Lucau, Jean; Paugat, Marguerite; Neuville, (veuve)
    - Inventaire après décès de la demoiselle Marie Jeanne Requier, 22 février 1781
      inventaire après décès; Requier, Marie-Jeanne
    - Contrat de mariage entre le sieur Matthieu Furey Billion et la demoiselle Elisabeth Melle, 24 février 1781
      contrat de mariage; Furey Billion, Matthieu; Melle, Elisabeth
    - Contrat de mariage entre le sieur Nicolas Godfrin et la demoiselle Marie Margueritte Balin, 26 février 1781
      contrat de mariage; Godfrin, Nicolas; Balin, Marie-Margueritte
    - Contrat de mariage entre le sieur François Robert Gaboreau et la demoiselle Henriette Genneviève Yvon, 15 mars 1781
      contrat de mariage; Gaboreau, François-Robert; Yvon, Henriette-Genneviève
    - Notoriété après le décès du sieur Mathieu Hanoy, 16 mars 1781
      notoriété; Hanoy, Mathieu
    - Notoriété en rectification de noms du sieur Nicolas Gaspard Couche, 16 mars 1781
      notoriété; Couche, Nicolas-Gaspard
    - Contrat de mariage entre le sieur Jean Deltel Haruin et la demoiselle Marie Isabeau Widmer, 21 mars 1781
      contrat de mariage; Deltel Haruin, Jean; Widmer, Marie-Isabeau
    - Inventaire après décès de Denis Bailly, 27 mars 1781
      inventaire après décès; Bailly, Denis
    - Notoriété après le décès de la dame Bertin de la Doue, veuve de monsieur Hubert Delafontaine, 27 mars 1781
      notoriété; Bertin de La Doue (dame); Delafontaine, Hubert
    - Inventaire après décès des sieur et dame Denis Bailly, 27 mars 1781
      inventaire après décès; Bailly, Denis; Bailly (veuve)
    - Inventaire après décès de la veuve Denis Bailly, 27 mars 1781
    - Contrat de mariage entre le sieur Jean Antoine Cresson et la demoiselle Anne Amable Beurier, 1er avril 1781
      contrat de mariage; Cresson, Jean-Antoine; Beurier, Anne-Amable
    - Contrat de mariage entre le sieur Guillaume Joseph Pelisson de Gennes et la demoiselle Anne Julie Proa, 1er avril 1781
      contrat de mariage; Pelisson de Gennes, Guillaume-Joseph; Proa, Anne-Julie
    - Contrat de mariage entre le sieur Jean Baptiste Potut et la demoiselle Marie Jeanne Coudron, 4 avril 1781
      contrat de mariage; Potut, Jean-Baptiste; Coudron, Marie-Jeanne
    - Notoriété après le décès du sieur François Luc, 4 avril 1781
      notoriété; Luc, François
    - Notoriété après le décès de la dame Robin, veuve Bourlet et de dame Bougran, veuve Conard, 4 avril 1781
      notoriété; Robin (dame); Bourlet (veuve); Bougran (dame); Conard (veuve)
    - Contrat de mariage entre Jean François Viardot et la demoiselle Anne Morel, 5 avril 1781
      contrat de mariage; Viardot, Jean-François; Morel, Anne
    - Dépôt de certificat de vie de monsieur Claude Gabriel de Choisy, 5 avril 1781
    - Notoriété après le décès de madame la marquise de Faudoan Canisy, 6 avril 1781
      notoriété; Faudoan Canisy (marquise de)
    - Notoriété concernant le sieur Louis Barbier, 19 avril 1781
      notoriété; Barbier, Louis
    - Traité d'office de secrétaire du roi., 19 avril 1781
    - Vente d'eaux par le président d'Aligre au vicomte de Foudras, 22 avril 1781
      acte de vente; Aligre, Etienne François (1727-1798, marquis d'); Foudras (M. de)
    - Contrat de mariage entre sieur Louis de Chilly et la demoiselle Antoinette Droit, 23 avril 1781
      contrat de mariage; Chilly, Louis (de); Droit, Antoinette
    - Inventaire après décès de Pierre Vincent, 30 avril 1781
      inventaire après décès; Vincent, Pierre
    - Inventaire après décès du sieur Pierre Vincent, 30 avril 1781
    - Dépôt du mortuaire de monsieur de Souffrain, 1er mai 1781
      acte d'état civil; dépôt de pièces; Souffrain (monsieur de)
    - Contrat de mariage entre Adrien Louis de Contagues Thiebaut et la demoiselle Elisabeth Rosalie Dupont, 2 mai 1781
      contrat de mariage; Contagues Thiebaut, Adrien-Louis de; Dupont, Elisabeth-Rosalie
    - Contrat de mariage entre le sieur Georges Robert et la demoiselle Genneviève Fargue, 2 mai 1781
      contrat de mariage; Robert, Georges; Fargue, Genneviève
    - Contrat de mariage entre le sieur Claude Collantier et la demoiselle Marie Louise Portan, 4 mai 1781
      contrat de mariage; Collantier, Claude; Portan, Marie-Louise
    - Contrat de mariage entre le sieur René Renaut et la demoiselle Marie Anne Picard, 5 mai 1781
      contrat de mariage; Renaut, René; Picard Marie-Anne
    - Traité d'office de contrôleur des guerres., 9 mai 1781
      traité d'office; contrôleur des guerres (Ancien Régime)
    - Notoriété concernant le sieur Louis Charles Bureau, 10 mai 1781
      notoriété; Bureau, Louis-Charles
    - Contrat de mariage entre Jean Baptiste Frogé et la demoiselle Louise Henry, 13 mai 1781
      contrat de mariage; Froge, Jean-Baptiste; Henry, Louise
    - Inventaire après décès de Marie Madeleine Dubois, épouse Brisseau, 16 mai 1781
      inventaire après décès; Dubois, Marie-Madeleine; Brisseau (épouse)
    - Inventaire après décès de la dame Marie Madeleine Duboyn, femme Brisseau, 16 mai 1781
      inventaire après décès; Duboyn, Marie-Madeleine; Brisseau (femme)
    - Contrat de mariage entre le sieur Joseph Michel Dubois et la demoiselle Françoise Brou, 17 mai 1781
      contrat de mariage; Dubois, Joseph-Michel; Brou, Françoise
    - Notoriété après le décès de la dame Marie Henriette Colson, épouse Lemoine, 19 mai 1781
      notoriété; Colson, Marie-Henriette; Lemoine (épouse)
    - Inventaire après décès de Guerin, 21 mai 1781
      inventaire après décès; Guerin
    - Inventaire après décès de Guerin, 21 mai 1781
    - Contrat de mariage entre le sieur Pierre François Dorchin et la demoiselle Marie Jeanne Reaume, 23 mai 1781
      contrat de mariage; Dorchin, Pierre-François; Reaume, Marie-Jeanne
    - Contrat de mariage entre le sieur Jean Baptiste Chevalier et la demoiselle Anne Cote, 27 mai 1781
      contrat de mariage; Chevalier, Jean-Baptiste; Cote, Anne
    - Contrat de mariage entre le sieur Jean Jacques Bigot et la demoiselle Jeanne Meinier, 28 mai 1781
      contrat de mariage; Bigot, Jean-Jacques; Meinier, Jeanne
    - Notoriété concernant monsieur Chaudret, 30 mai 1781
      notoriété; Chaudret (monsieur)
    - Notoriété après le décès de Louis René Leconte, 30 mai 1781
      notoriété; Leconte, Louis-René
    - Notoriété après le décès de la demoiselle Angélique Françoise Simonet, 31 mai 1781
      notoriété; Simonet, Angélique-Françoise
    - Contrat de mariage entre le sieur François Joseph Lesu et la demoiselle Marie Wiser, veuve Schmith, 1er juin 1781
      contrat de mariage; Lesu, François-Joseph; Wiser, Marie; Schmith (veuve)
    - Inventaire après décès de Françoise Crevel, épouse François Diharee, 11 juin 1781
      inventaire après décès; Crevel, Françoise; Diharee, François
    - Inventaire après décès de la dame Françoise Crevel épouse de monsieur François Diharu, 11 juin 1781
      inventaire après décès; Crevel, Françoise; Diharu, François
    - Testament de monsieur Jean Bardin, 14 juin 1781
      testament; Bardin, Jean
    - Contrat de mariage entre Louis Martinet et Angélique Eulalie Charlet Cuvillier, 16 juin 1781
      contrat de mariage; Martinet, Louis; Charlet Cuvillier, Angélique-Eulalie
    - Contrat de mariage entre Jean Baptiste Petipas et Françoise Thérèse Bour, 20 juin 1781
      contrat de mariage; Petipas, Jean-Baptiste; Bour, Françoise-Thérèse
    - Inventaire après décès de Jean Bardin, 26 juin 1781
      inventaire après décès; Bardin, Jean
    - Notoriété après le décès de Madelaine de la Noüe, 26 juin 1781
      notoriété; La Noue, Madelaine de
    - Notoriété après le décès de Laurent Herardin, 26 juin 1781
      notoriété; Herardin, Laurent
    - Inventaire après décès de Jean Bardin, 26 juin 1781
    - Inventaire après décès des sieur et dame Cochonneau Destournellier, 28 juin 1781
      inventaire après décès; Cochonneau Destournellier (sieur); Cochonneau Destournellier (dame)
    - Inventaire après décès de Destournelles Cochonneau, 30 juin 1781
      inventaire après décès; Cochonneau Destournelles
    - Contrat de mariage entre Gabriel Pierre Didion et Margueritte Adelaïde Francart, 30 juin 1781
      contrat de mariage; Didion, Gabriel-Pierre; Francart, Margueritte-Adelaïde
    - Inventaire après décès de l'épouse Destourenelles Cochonneau, 30 juin 1781
      inventaire après décès; Cochonneau-Destourenelles (épouse)
    - Notoriété concernant les sieur et demoiselle Mauger et Boullougue, 2 juillet 1781
      notoriété; Mauger (sieur); Boullougue (demoiselle)
    - Notoriété après les décès de Marie Françoise Cuvillier, veuve Laumonier et de la dame Blanchard, veuve Guiet, 3 juillet 1781
      notoriété; Cuvillier, Marie-Françoise; Laumonier (veuve); Blanchard (dame); Guiet (veuve)
    - Contrat de mariage entre Jean-Nicolas Vinetin et Marie Euphrasie Piquelée, 13 juillet 1781
      contrat de mariage; Vinetin, Jean-Nicolas; Piquelee, Marie-Euphrasie
    - Codicille déposé de monsieur Sorin de Bonne, 20 juillet 1781
      testament; dépôt de pièces; Sorin de Bonne (monsieur)
    - Inventaire après décès de de Bonne Jean Louis Sorin, 23 juillet 1781
      inventaire après décès; Sorin de Bonne, Jean-Louis
    - Contrat de mariage entre Nicolas Haro et Marie Jeanne Françoise Dequet, 26 juillet 1781
      contrat de mariage; Haro, Nicolas; Dequet, Marie-Jeanne-Françoise
    - Notoriété après le décès de Henry Daniel Nepveu, 2 août 1781
      notoriété; Nepveu, Henry-Daniel
    - Contrat de mariage entre Augustin Charles Gamard et Margueritte Adélaïde Louise Proa, 6 août 1781
      contrat de mariage; Gamard, Augustin-Charles; Proa, Margueritte-Adélaïde-Louise
    - Testament CE. de Jean François Stiemart pour François Biot, 6 août 1781
      compte d'exécution testamentaire; Stiemart, Jean-François; Biot, François
    - Contrat de mariage entre Antoine Duval et Marie Anne Robillard, 13 août 1781
      contrat de mariage; Duval, Antoine; Robillard, Marie-Anne
    - Inventaire après décès de Nicolas Léonard Beauveau, 16 août 1781
      inventaire après décès; Beauveau, Nicolas-Léonard
    - Contrat de mariage entre Jean Antoine Mouguet et Marie Anne Pierrette Grappotte, 16 août 1781
      contrat de mariage; Mouguet, Jean-Antoine; Grappotte, Marie-Anne-Pierrette
    - Inventaire après décès de Léonard Beauveau, 16 août 1781
      inventaire après décès; Beauveau, Léonard
    - Contrat de mariage entre nicolas Quentin et Louise Moreau, veuve Girardot, 23 août 1781
      contrat de mariage; Quentin, Nicolas; Moreau, Louise; Girardot (veuve)
    - Inventaire après décès de Madeleine Warue, veuve Chabru, 5 septembre 1781
      inventaire après décès; Warue, Madeleine; Chabru (veuve)
    - Contrat de mariage entre Athanase Pierre Lemoine, notaire et Elisabeth Rosalie Gallet, 5 septembre 1781
      contrat de mariage; Lemoine, Athanase-Pierre; Gallet, Elisabeth-Rosalie; notaire
    - Inventaire après décès de Madelaine Warue, veuve Chabru, 5 septembre 1781
      inventaire après décès; Warue, Madelaine; Chabru (veuve)
    - Testament de Martin Vincent Burttels, 6 septembre 1781
      testament; Burttels, Martin-Vincent
    - Contrat de mariage entre Pierre François de Chilly et Jeanne Julienne Caussin, 26 septembre 1781
      contrat de mariage; Chilly, Pierre-François de; Caussin, Jeanne-Julienne
    - Inventaire après décès de Etienne Louis Pierre, 27 septembre 1781
      inventaire après décès; Pierre, Etienne-Louis
    - Inventaire après décès d'Etienne Louis Pierre, 27 septembre 1781
    - Testament de Jeanne Vaquet, 28 septembre 1781
      testament; Vaquet, Jeanne
    - testament déposé; codicille déposé de Jean Barthélémy Toudouze, curé de Saint-Leu et Saint-Gilles, 28 septembre 1781
      testament; dépôt de pièces; Toudouze, Jean-Barthélémy; curé
    - Inventaire après décès de Jean Barthélemy Toudouze, curé de st-leu-st-gilles, 4 octobre 1781
      inventaire après décès; Toudouze, Jean-Barthélemy; curé
    - Inventaire après décès de Jean-Barthélémy Toudouze, curé de Saint-Leu et de Saint-Gilles, 4 octobre 1781
      inventaire après décès; Toudouze, Jean-Barthélémy; curé
    - Inventaire après décès de Martin Perret, 6 octobre 1781
      inventaire après décès; Perret, Martin
    - Notoriété après le décès de Marie Charlotte de Courcent tante de monsieur de Hazeville, 6 octobre 1781
      notoriété; Courcent, Marie-Charlotte (de); Hazeville (monsieur de)
    - Inventaire après décès de Martin Perret, 6 octobre 1781
    - Contrat de mariage entre Jean Marcel Anselain et la demoiselle Lazare Moreau, 10 octobre 1781
      contrat de mariage; Anselain, Jean-Marcel; Moreau, Lazare
    - Contrat de mariage entre Pierre Gradot et Marie Anne Adélaïde Grintelle, 12 octobre 1781
      contrat de mariage; Gradot, Pierre; Grintelle, Marie-Anne-Adélaïde
    - Contrat de mariage entre Sébastien Lanoix et Margueritte Genneviève Blanpin, veuve Arabye, 22 octobre 1781
      contrat de mariage; Lanoix, Sébastien; Blanpin, Margueritte-Genneviève; Arabye (veuve)
    - Arrangement de société La Redoute Chinoise., 27 octobre 1781
      accord
    - Notoriété concernant Jeanne Laneau, veuve Perret, 29 octobre 1781
      notoriété; Laneau, Jeanne; Perret (veuve)
    - Contrat de mariage entre Maurice Adam et Marie Madelaine Clau, veuve Chotard, 5 novembre 1781
      contrat de mariage; Adam, Maurice; Clau, Marie-Madelaine; Chotard (veuve)
    - Vente de fonds de boutique de marchand de vins., 5 novembre 1781
      acte de vente; commerçant
    - Contrat de mariage entre Michel George Ogé et Madelaine Catherine Letard, 5 novembre 1781
      contrat de mariage; Oge, Michel-George; Letard, Madelaine-Catherine
    - Contrat de mariage entre François Etienne Gaillard et Christinne Ducret, veuve Vincent, 6 novembre 1781
      contrat de mariage; Gaillard, François-Etienne; Ducret, Christinne; Vincent (veuve)
    - Inventaire après décès de François Simon Benard, 8 novembre 1781
      inventaire après décès; Benard, François-Simon
    - Inventaire après décès de François Simon Benard, 8 novembre 1781
    - Contrat de mariage entre Charles Vincent de Saint Vincent et Madelaine Julie Julienne Jullien, veuve Cousin d'Ornesse, 12 novembre 1781
      contrat de mariage; Saint-Vincent, Charles-Vincent de; Jullien, Madelaine-Julie-Julienne; Cousin d'Ornesse (veuve)
    - Contrat de mariage entre Jean Baptiste Gérard et Louise Thérèze Gasparde Charvat, 14 novembre 1781
      contrat de mariage; Gerard, Jean-Baptiste; Charvat, Louise-Thérèze-Gasparde
    - Contrat de mariage entre Philippe Mesnil et Anne Hervye, 14 novembre 1781
      contrat de mariage; Mesnil, Philippe; Hervye, Anne
    - Vente de bureau d'écrivain public., 16 novembre 1781
      acte de vente; écrivain
    - Testament de monsieur le baron d'Albignac, 22 novembre 1781
      testament; Albignac, (baron d')
    - Contrat de mariage entre Charles Legardinier et Denise Silvestre, 25 novembre 1781
      contrat de mariage; Legardinier, Charles; Silvestre, Denise
    - Inventaire après décès de Marie Marthe Julie Tercier, épouse (Ou Meul) Mene, 26 novembre 1781
      inventaire après décès; Tercier, Marie-Marthe-Julie; Mene (épouse)
    - Inventaire après décès de Marthe Julie Tercier, femme Mene, 26 novembre 1781
      inventaire après décès; Tercier, Marthe-Julie; Mene (épouse)
    - Contrat de mariage entre Louis Antoine Félix Pommery et Jeanne Essertier, 26 novembre 1781
      contrat de mariage; Pommery, Louis-Antoine-Félix; Essertier, Jeanne
    - Inventaire après décès de Jean Hallot, 3 décembre 1781
      inventaire après décès; Hallot, Jean
    - Testament de Catherine Delaumar, veuve de Gille Vernart, 3 décembre 1781
      testament; Delaumar, Catherine; Vernart, Gille
    - Inventaire après décès de Jean Hallot, 3 décembre 1781
    - Contrat de mariage entre Pierre Joseph Desault et Marguerite Thouvenin, 5 décembre 1781
      contrat de mariage; Desault, Pierre-Joseph; Thouvenin, Marguerite
    - Notoriété après le décès de Nicolas Crevel et de Marie Crevel, veuve Elie, 19 décembre 1781
      notoriété; Crevel, Nicolas; Crevel, Marie; Elie (veuve)
    - Inventaire après décès de Théodore Tronchin, 22 décembre 1781
      inventaire après décès; Tronchin, Théodore
    - Inventaire après décès de Théodore Trouchin, 22 décembre 1781
      inventaire après décès; Trouchin, Théodore
    - Inventaire après décès de Catherine Delaumar, veuve Vernart, 7 janvier 1782
      inventaire après décès; Delaumar, Catherine; Vernart (veuve)
    - Inventaire après décès de la dame Masson, veuve Leclere, 15 janvier 1782
      inventaire après décès; Masson (dame); Leclere (veuve)
    - Contrat de mariage entre Nicolas de Beauvais et Angélique Henriette Dulphy, 15 janvier 1782
      contrat de mariage; Beauvais, Nicolas de; Dulphy, Angélique-Henriette
    - Contrat de mariage entre Christophe Labeville et Barbe Tourillot, veuve Lambert, 18 janvier 1782
      contrat de mariage; Labeville, Christophe; Tourillot, Barbe; Lambert (veuve)
    - Contrat de mariage entre Michel Lair et Jeanne Lelong, 23 janvier 1782
      contrat de mariage; Lair, Michel; Lelong, Jeanne
    - Inventaire après décès de Charles César Thierry, 24 janvier 1782
      inventaire après décès; Thierry, Charles-César
    - Inventaire après décès de Madelaine Françoise Marchais, épouse Masson, 25 janvier 1782
      inventaire après décès; Marchais, Madelaine-Françoise; Masson (sieur)
    - Contrat de mariage entre Jacques Sébastien Compoint et Catherine Michelle Louise Picart, veuve Ragel, 25 janvier 1782
      contrat de mariage; Compoint, Jacques-Sébastien; Picart, Catherine-Michelle-Louise; Ragel (veuve)
    - Contrat de mariage entre Jean Baptiste Gumy et Jeanne Louise Violard, 27 janvier 1782
      contrat de mariage; Gumy, Jean-Baptiste; Violard, Jeanne-Louise
    - Codicille déposé d'Antoine Mariane, 29 janvier 1782
      testament; dépôt de pièces; Mariane, Antoine
    - Notoriété après le décès de Nicolas Michel Grandjean, 29 janvier 1782
      notoriété; Grandjean, Nicolas-Michel
    - Inventaire après décès de Pierre Lamarre, 3 février 1782
      inventaire après décès; Lamarre, Pierre
    - Inventaire après décès de Pierre Michel Cormier, 4 février 1782
      inventaire après décès; Cormier, Pierre-Michel
    - Contrat de mariage entre Pierre Chaveau et Marie Françoise Bastard, 5 février 1782
      contrat de mariage; Chaveau, Pierre; Bastard, Marie-Françoise
    - Contrat de mariage entre Léonard Etienne Roger et Marie Anne Olivier, 6 février 1782
      contrat de mariage; Roger, Léonard-Etienne; Olivier, Marie-Anne
    - Inventaire après décès d'Antoine Mariane, 14 février 1782
      inventaire après décès; Mariane, Antoine
    - Notoriété après le décès de Pierre Boullait, 15 février 1782
      notoriété; Boullait, Pierre
    - Inventaire après décès d'Anne Margueritte Lablanc, 18 février 1782
      inventaire après décès; Lablanc, Anne-Margueritte
    - Testament de Nicolas Charles Dupont, 19 février 1782
      testament; Dupont, Nicolas-Charles
    - Notoriété après le décès de Jean Baldoureaux, 27 février 1782
      notoriété; Baldoureaux, Jean
    - Inventaire après décès des sieur et dame Alexandre Théodore Thuillier, 5 mars 1782
      inventaire après décès; Thuillier, Alexandre-Théodore; Thuillier (épouse)
    - Notoriété après le décès de la dame Leclere, femme Vernade, 10 mars 1782
      notoriété; Leclere (dame); Vernade (sieur)
    - Notoriété concernant la succession de la dame de Sarasin douairière de Jean Claude Joseph de Juvrecourt, 11 mars 1782
      Sarasin (dame de); Juvrecourt, Jean-Claude-Joseph de
    - Inventaire après décès de Charles Garnier, 12 mars 1782
      inventaire après décès; Garnier, Charles
    - Notoriété après le décès de dame Jaudot, femme Noch, 12 mars 1782
      notoriété; Jaudot (dame); Noch (femme)
    - Notoriété concernant monsieur Cauto, prêtre, 16 mars 1782
      notoriété; Cauto (monsieur); prêtre
    - Notoriété après le décès de Raymond d'Alphonse de Petropaule, 18 mars 1782
      notoriété; Alphonse de Petropaule, Raymond d'
    - Inventaire après décès de Marie Anne Voiturier, femme Michelet, 18 mars 1782
      inventaire après décès; Voiturier, Marie-Anne; Michelet (femme)
    - Inventaire après décès de Catherine Françoise Vallet, veuve Brisset, 19 mars 1782
      inventaire après décès; Vallet, Catherine, Françoise; Brisset (veuve)
    - Notoriété constatant les héritiers de Adélaïde Jeanne Françoise de Rouvroy, 20 mars 1782
      notoriété; Rouvroy, Adélaïde-Jeanne-Françoise de
    - Dépôt de certificat de vie de Claude Gabriel de Choisy, 21 mars 1782
    - Contrat de mariage entre Jean Baptiste Chattelard et Marie Planche, 22 mars 1782
      contrat de mariage; Chattelard, Jean-Basptiste; Planche, Marie
    - Testament de Margueritte Tenière, femme Tardif, 22 mars 1782
      testament; Teniere, Margueritte; Tardif (femme)
    - Notoriété après le décès de Margueritte Néron, veuve Clément, 26 mars 1782
      notoriété; Neron, Margueritte; Clement (veuve)
    - Contrat de mariage entre Jacques Joseph Geux et Jeanne Codhaut, 28 mars 1782
      contrat de mariage; Geux, Jacques-Joseph; Codhaut, Jeanne
    - Contrat de mariage entre Georges Drouard et Marie Madelaine Nouvelon, veuve Bonneau, 3 avril 1782
      contrat de mariage; Drouard, Georges; Nouvelon, Marie-Madelaine; Bonneau (veuve)
    - Contrat de mariage entre Pierre Joseph Pivin et Angélique Elisabeth Thuillier, 5 avril 1782
      contrat de mariage; Pivin Pierre-Joseph; Thuillier, Angélique-Elisabeth
    - Testament déposé de Françoise Lafare, épouse de Louis Groult de Rivière, 6 avril 1782
      testament; dépôt de pièces; Lafare, Françoise; Groult de Riviere, Louis
    - Notoriété concernant Henry Tassigny, 11 avril 1782
      notoriété; Tassigny, Henry
    - Contrat de mariage entre François Masson et Marie Louise Lely, 11 avril 1782
      contrat de mariage; Masson, François; Lely, Marie-Louise
    - Notoriété après le décès de Pierre Coquelin, 13 avril 1782
      notoriété; Coquelin, Pierre
    - Contrat de mariage entre Dominique Pierrot de Noirdemange et Marie Catherine Tulle, 14 avril 1782
      contrat de mariage; Pierrot de Noirdemange, Dominique; Tulle, Marie-Catherine
    - Inventaire après décès d'Etienne Boucon, 16 avril 1782
      inventaire après décès; Boucon, Etienne
    - Contrat de mariage entre Jean Georges Muffat du Tour et Marie Jeanne Rousserot, 17 avril 1782
      contrat de mariage; Muffat du Tour, Jean-Georges; Rousserot, Marie-Jeanne
    - Inventaire après décès de Jean Baptiste Tissier, 19 avril 1782